臺灣彰化地方法院刑事判決　　　　　　 100年度訴緝字第71號
公　訴　人　臺灣彰化地方法院檢察署檢察官
被　　　告　方宏傑
上列被告因違反毒品危害防制條例案件，經檢察官分別提起公訴
（九十九年度毒偵字第一六四七、一七七四、一八一九號），本
院依簡式審判程序合併審理判決如下：
    主  文
方宏傑施用第一級毒品，處有期徒刑玖月；又施用第二級毒品，
處有期徒刑伍月；又施用第一級毒品，處有期徒刑玖月，又施用
第二級毒品，處有期徒刑伍月；又施用第一級毒品，處有期徒刑
玖月。應執行有期徒刑貳年。
    事  實
一、方宏傑前於民國八十七年間因施用毒品案件，經臺灣臺中地
    方法院以裁定送觀察、勒戒後，認無繼續施用毒品之傾向，
    於八十七年八月十五日執行完畢釋放，並經臺灣臺中地方法
    院檢察署檢察官以八十七年度偵字第一六三三七號為不起訴
    處分確定；又因施用毒品案件，經臺灣臺中地方法院以裁定
    送觀察、勒戒後，認無繼續施用毒品之傾向，於八十八年三
    月三十一日執行完畢釋放，並經臺灣臺中地方法院檢察署檢
    察官以八十八年度偵緝字第三五六號為不起訴處分確定。又
    於釋放後五年內之九十一年間，再因施用毒品案件，經本院
    以九十一年度毒聲字第二六四九號裁定令入戒治處所施以強
    制戒治，於九十二年十一月二十七日執行完畢釋放；刑事責
    任部分，則經本院以九十一年度簡字第一三四號判處有期徒
    刑四月確定。另於九十一年間因強盜案件，經本院以九十一
    年度訴字第一二三０號判處有期徒刑七年七月確定，上開二
    案並經本院以九十二年度聲字第一七九一號裁定定應執行有
    期徒刑七年十月確定，嗣經本院以九十六年度聲減字第一八
    ０八號將上開有期徒刑四月部分減為有期徒刑二月，並與不
    得減刑之有期徒刑七年七月部分，定應執行有期徒刑七年八
    月確定，經入監執行，甫於九十八年十月十五日縮短刑期假
    釋出監（不構成累犯）。詎仍不知悔改，明知海洛因、甲基
    安非他命業經公告列為毒品危害防制條例第二條第二項所列
    管之第一、二級毒品，不得非法持有、施用，竟各基於施用
    第一級毒品海洛因及第二級毒品甲基安非他命之犯意，分別
    於(一)九十九年八月八日下午二、三時許，在其位於彰化縣北
    斗鎮○○里○○路八十四號住處內，以將第一級毒品海洛因
    摻水混合後，再以針筒注射之方式，施用第一級毒品海洛因
    一次；(二)同年八月八日上午九、十時許，在上開同址住處內
    ，以將第二級毒品甲基安非他命置於鋁箔紙上，其下再以火
    燒烤，並吸食其霧化氣體之方式，施用第二級毒品甲基安非
    他命一次；(三)同年八月十七日下午一時許，在上開同址住處
    內，以將第一級毒品海洛因摻水混合後，再以針筒注射之方
    式，施用第一級毒品海洛因一次；(四)同年八月十七日下午三
    時許，在上開同址住處內，以將第二級毒品甲基安非他命置
    於鋁箔紙上，其下再以火燒烤，並吸食其霧化氣體之方式，
    施用第二級毒品甲基安非他命一次；(五)同年九月七日某時許
    ，在上開同址住處內，以將第一級毒品海洛因摻水混合後，
    再以針筒注射之方式，施用第一級毒品海洛因一次。嗣分別
    於九十九年八月九日下午一時五十七分許、同年八月十八日
    上午十一時六分許、同年九月八日上午十一時四十四分許，
    經臺灣彰化地方法院檢察署觀護人通知其至該署採尿，並經
    送驗結果分別呈甲基安非他命、可待因及嗎啡陽性反應，始
    查悉上情。
二、案經臺灣彰化地方法院檢察署觀護人室分別簽請臺灣彰化地
    方法院檢察署檢察官偵查起訴。
    理  由
一、上揭事實，業據被告方宏傑於本院準備程序、審理時認罪而
    坦承不諱，且被告經先後採集其尿送檢驗結果，確呈嗎啡及
    甲基安非他命陽性反應，此分別有臺灣彰化地方法院檢察署
    施用毒品犯受保護管束人尿液檢體監管紀錄表三件、詮昕科
    技股份有限公司九十九年八月二十四日編號0000000
    0號、九十九年九月二日編號00000000號、九十九
    年九月二十三日編號00000000號濫用藥物尿液檢驗
    報告各一份存卷可據。又被告前曾因施用毒品案件，經臺灣
    臺中地方法院以裁定送觀察、勒戒後，認無繼續施用毒品之
    傾向，於八十七年八月十五日執行完畢釋放，並經臺灣臺中
    地方法院檢察署檢察官以八十七年度偵字第一六三三七號為
    不起訴處分確定；又因施用毒品案件，經臺灣臺中地方法院
    以裁定送觀察、勒戒後，認無繼續施用毒品之傾向，於八十
    八年三月三十一日執行完畢釋放，並經臺灣臺中地方法院檢
    察署檢察官以八十八年度偵緝字第三五六號為不起訴處分確
    定；再於釋放後五年內之九十一年間因施用第一級毒品案件
    ，經本院以九十一年度毒聲字第二六四九號裁定令入戒治處
    所施以強制戒治，刑事責任部分，則經本院以九十一年度簡
    字第一三四號判處有期徒刑四月確定，其後再經減刑為有期
    徒刑二月確定之事實，復有臺灣彰化地方法院檢察署刑案資
    料查註紀錄表、臺灣高等法院被告全國前案紀錄表各一份在
    卷可證。綜上所述，本件事證已臻明確，被告前開五次犯行
    ，均堪認定，應予依法論科。
二、核被告方宏傑所為，分別係犯毒品危害防制條例第十條第一
    項之施用第一級毒品罪及同條第二項之施用第二級毒品罪。
    被告於此期間內持有各該級毒品並進而施用，其持有之低度
    行為應為施用之高度行為所吸收，均不另論持有毒品之罪。
    又其所犯上開施用第一、二級毒品五罪間，犯意各別，行為
    互殊，應予分論併罰。爰審酌被告前有施用毒品之不良素行
    ，歷經觀察、勒戒及戒治程序後，仍未能徹底戒絕毒品，顯
    見意志不堅，且有失政府制定毒品危害防制條例之立法美意
    ，本不宜寬貸，惟念其施用毒品乃自戕一己之身體健康，尚
    未害及他人，且犯後坦承犯行，暨其智識程度、生活狀況等
    一切情狀，分別量處如主文所示之刑，並定其應執行之刑，
    以示懲儆。
據上論斷，應依刑事訴訟法第二百七十三條之一第一項、第二百
九十九條第一項前段，毒品危害防制條例第十條第一項、第二項
，刑法第十一條前段、第五十一條第五款，判決如主文。
本案經檢察官賴政安到庭執行職務。
中    華    民    國    100    年    11   月    24    日
                  臺灣彰化地方法院刑事第二庭
                      法      官  李  進  清
以上正本證明與原本無異。
如不服本判決應於收受判決後10日內向本院提出上訴書狀，並應
敘述具體理由；其未敘述上訴理由者，應於上訴期間屆滿後20日
內向本院補提理由書（均須按他造當事人之人數附繕本）「切勿
逕送上級法院」。
中    華    民    國    100    年    11   月    24    日
                      書  記  官  蘇  美  苓
附錄本案論罪科刑法條全文：
毒品危害防制條例第10條
施用第一級毒品者，處 6 月以上 5 年以下有期徒刑。
施用第二級毒品者，處 3 年以下有期徒刑。